臺灣花蓮地方法院刑事判決　　　　　 100年度交簡上字第37號
上　訴　人　臺灣花蓮地方法院檢察署檢察官
上　訴　人
即　被　告　胡美娟
上列上訴人因被告過失傷害案件，不服本院花蓮簡易庭 100年度
花交簡字第250號，中華民國100年10月13日第一審刑事簡易判決
（聲請簡易判決處刑案號：臺灣花蓮地方法院檢察署檢察官 100
年度偵字第1473號），提起上訴，本院管轄之第二審合議庭判決
如下：
    主  文
上訴駁回。
胡美娟緩刑貳年。
    事實及理由
一、本案經本院審理結果，認第一審判決以被告胡美娟係犯刑法
    第284條第1項之傷害罪，判處被告有期徒刑 3月，如易科罰
    金，以新臺幣（下同）1千元折算1日，認事用法及量刑均無
    不當，應予維持。相關事實、證據及理由並引用第一審刑事
    簡易判決書及檢察官聲請簡易判決處刑書之記載（如附件）
    ，另補充：被告於本院準備程序及審理時之自白（見本院卷
    第27、49頁）。
二、檢察官上訴意旨略以：被告胡美娟事後談和解期間態度惡劣
    ，對告訴人張秋英不聞不問，告訴人受傷於頭部，為重大傷
    害，造成日後有許多不便，被告不願和解及賠償等語。被告
    上訴意旨則略以：原審量刑過重等語。
三、按刑之量定及緩刑之宣告，係實體法上賦予法院得為自由裁
    量之事項，倘其未有逾越法律所規定之範圍，或濫用其權限
    ，即不得任意指摘為違法（最高法院75年台上字第7033號判
    例意旨參照）。量刑之輕重，係事實審法院得依職權自由裁
    量之事項，茍已斟酌刑法第57條各款所列情狀而未逾越法定
    刑度，則不得遽指為違法；又刑罰之量定屬法院自由裁量之
    職權行使，但仍應審酌刑法第57條所列各款事由及一切情狀
    ，為酌量輕重之標準，並非漫無限制，在同一犯罪事實與情
    節，如別無其他加重或減輕之原因，下級法院量定之刑，亦
    無過重或失輕之不當情形，則上級法院對於下級法院之職權
    行使，原則上應予尊重（最高法院72年台上字第6696號判例
    、85年度台上字第2446號判決意旨可資參照）。經查，原審
    業已審酌被告無照駕車，疏未注意車前狀況及貿然闖黃燈，
    而與告訴人同為本件肇事原因之過失程度，告訴人所受之傷
    害非輕，至今仍尚未復原之傷害程度，事後未能與告訴人達
    成和解等一切情狀，而判處被告有期徒刑 3月，如易科罰金
    ，以1千元折算1日，並未逾越上開法律規定之範圍，亦無濫
    用權限之情事，本院第一審判決所量處之刑度乃屬妥適並無
    不當，檢察官、被告持前揭理由提起上訴，即屬無據，其上
    訴均為無理由，應予駁回。末查，被告未曾因故意犯罪受有
    期徒刑以上刑之宣告，有臺灣高等法院被告前案紀錄表乙份
    附卷可稽，犯罪後於本院準備程序及審理時坦承犯行（見本
    院卷第27、49頁），且係自首本件犯行，有花蓮縣警察局道
    路交通事故肇事人自首情形紀錄表乙份附卷可佐（見警卷第
    18頁），並已與告訴人達成和解且賠償告訴人10萬元，業據
    被告、告訴人供明在卷（見本院卷第28、43頁），告訴人對
    於被告請求緩刑沒有意見（見本院卷第49頁），其因一時失
    慮，致罹刑典，經此偵審及科刑教訓，當知所警惕，信無再
    犯之虞，本院因認原審對被告所宣告之刑，以暫不執行為適
    當，爰依刑法第74條第1項第 1款之規定，併諭知緩刑2年，
    以啟自新。
據上論斷，應依刑事訴訟法第455條之1第1項、第3項、第368條
、第373條，刑法第74條第1項第1款，判決如主文。
本案經檢察官簡淑如到庭執行職務
中    華    民    國   100    年    12    月    30    日
                  刑事第二庭    審判長法  官  蔡寶樺
                                      法  官  林恒祺
                                      法  官  林季緯
上列正本證明與原本無異。
本件不得上訴。
中    華    民    國   100    年    12    月    30    日
                                書記官